臺灣新北地方法院三重簡易庭小額民事判決
                                   111年度重小字第3509號
原      告  王紫后  

被      告  陳翔霖  
上列當事人間請求侵權行為損害賠償事件，於民國111年11月7日
言詞辯論終結，本院判決如下：
    主  文
原告之訴及其假執行之聲請均駁回。
訴訟費用新臺幣壹仟元由原告負擔。 
    理  由  要  旨
一、原告起訴主張：緣被告於民國111年3月9日18時40分許，駕
    駛車牌號碼000-0000號計程車，行經新北市五股區新五路二
    段時，碰撞原告駕駛其所有之車牌號碼000-0000號自用小客
    車（下稱系爭車輛），系爭車輛因而受損，經送修後支出修
    復費用新臺幣（下同）64,188元（含鈑金11,415元、零件32
    ,273元、塗裝20,500元）。為此，爰依侵權行為之法律關係
    ，請求被告應給付原告64,188元，及自起訴狀繕本送達翌日
    起至清償日止，按年息百分之5計算之利息。
二、被告則請求駁回原告之訴，並以：伊沒有肇事責任。因伊當
    天駕駛車牌號碼000-0000號計程車由新莊往五股方向行駛，
    在新五路二段行駛中間車道時，原告有自內側車道切到中線
    車道，未保持安全距離之過失，致碰撞伊車車身左後方，造
    成該車劇烈搖晃，遂立即煞車及打警示燈，而原告於碰撞後
    再往前行駛約50公尺，停車10秒左右即驅車離去，並未下車
    查看。另本件事故鈞院111年度重小字第2040號侵權行為損
    害賠償事件，已判決本件原告王紫后敗訴，應賠償被告75,1
    71元等語，資為抗辯。
三、按因故意或過失，不法侵害他人之權利者，負損害賠償責任
    ，民法第184條第1項前段定有明文。次按當事人主張有利於
    己之事實者，就其事實有舉證之責任，民事訴訟法第277條
    前段亦有明定。民事訴訟如係由原告主張權利者，應先由原
    告負舉證之責，若原告先不能舉證，以證實自己主張之事實
    為真實，則被告就其抗辯事實即令不能舉證，或其所舉證據
    尚有疵累，亦應駁回原告之請求，最高法院17年上字第917
    號判例意旨參照。申言之，侵權行為所發生之損害賠償請求
    權，應具備加害行為、侵害權利、行為不法、致生損害、相
    當因果關係、行為人具責任能力及行為人有故意或過失等成
    立要件，若任一要件有所欠缺，即無侵權行為責任之可言，
    且原告應就上開要件負舉證責任。
四、本件原告主張被告應負賠償責任，無非以估價單、新北市政
    府警察局道路交通事故當事人登記聯單及道路交通事故初步
    分析研判表等資料為其論據之佐證，然此尚不足以證明系爭
    車輛所受損害係因被告故意或過失不法行為所造成，且依被
    告於警詢時陳稱：「（問：事故發生前之行進路線、方向、
    車道、位置、肇事經過及車速？第一次撞擊點位置？）答：
    我駕駛車輛TDN-5701號計程車由新莊往五股方向在新五路二
    段上行駛，當時開在中間車道，突然發現車身劇烈搖晃立即
    煞車，就發現車輛ATP-0839號與我發生碰撞，我立即停車並
    打警示燈，發現肇事車輛在我面前停了大概五秒就跑走了，
    當時車速約時速30公里。最初(一)汽車左後車尾（身）。」
    等語，此有A3類道路交通事故調查紀錄表在卷可稽，佐以道
    路交通事故現場圖現場處理摘要記載「車輛ATP-0839號於撞
    上車輛TDN-5701號左後方後即肇事逃逸。」，足見兩造駕車
    於上揭時、地發生碰撞後，原告肇事逃逸，未到案說明，復
    參諸本件原告於本院111年度重小字第2040號侵權行為損害
    賠償事件時不爭執本件事故之過失責任，自應負全部過失責
    任，並經本院判決應賠償本件被告75,171元乙節，業據依職
    權調取上開民事卷宗核閱屬實，有該民事判決存卷可按，況
    原告於本院審理時亦自承沒有辦法舉證被告過失等語（見本
    院111年11月7日言詞辯論筆錄第2頁），益徵本件確無積極
    證據足以證明被告有故意或過失不法之行為，揆諸前揭法條
    及判例意旨說明，原告所為被告應負侵權行為責任之主張，
    即屬無據，不足可採。
五、綜上所述，原告並未舉證被告有何過失責任，自難認被告應
    對原告所受損害負賠償責任。從而，原告依侵權行為之法律
    關係，請求被告給付原告64,188元，及自起訴狀繕本送達翌
    日起至清償日止，按年息百分之5計算利息，為無理由，應
    予駁回。又原告之訴既經駁回，其假執行之聲請，即失其依
    據，應併予駁回。
六、本件事證已臻明確，兩造其餘攻擊、防禦方法，經核與本件
    判決結果不生影響，爰不一一論述，併此敘明。
七、本件係小額訴訟事件，依民事訴訟法第436條之19第1項之規
    定，確定本件訴訟費用額為1,000元，應由敗訴之原告負擔
    。
八、結論：原告之訴為無理由，依民事訴訟法第436條之19第1項
    、第78條，判決如主文。
中　　華　　民　　國　　111 　年　　11　　月　　8 　　日
                  臺灣新北地方法院三重簡易庭
                      法      官  彭松江
以上正本係照原本作成。
如不服本判決，應於送達後20日內，向本院提出上訴狀，並表明
上訴理由（上訴理由應表明一、原判決所違背之法令及具體內容
。二、依訴訟資料可認為原判決有違背法令之具體事實。），如
於本判決宣示後送達前提起上訴者，應於判決送達後20日內補提
上訴理由書（須附繕本），如未於上訴後20日內補提合法上訴理
由書，法院得逕以裁定駁回上訴。
中　　華　　民　　國　　111 　年　　11　　月　　8 　　日
                      書  記  官  許雁婷